# 求助购买大数据的会计处理

提问人：ddd 了尘 时间：2019-01-10 10:16:50
求助，一家客户购买了大量的用户数据，用于建造分析模型，而且这个数据除了建造这个分析模型以外，以后期间还是可以继续制造其他的分析模型，这种情况下，这个购买的数据是否可以资本化，国内是否有可以参考的案例？

回答人：chenyiwei
要考虑目前购入的大数据的可使用年限，即后续为了保持分析模型的有效性，是否必须持续不断地更新所购买的大数据；如果是，则后续更新服务是否需另外持续付费。
如果后续更新服务需另外付费，且后续付费金额代表了更新服务的公允价值，则建议本次支付的款项和后续更新服务款项全部费用化处理。
如果后续可以享受一段较长时间的免费更新服务，则一次性支付的价款可确认为长期待摊费用，在合同约定的免费更新期内摊销；免费更新期结束后支付的服务费在发生时予以费用化。
另外可参考：《瑞华研究 2010 ～ 2016 汇编》之 “问题1-2-7（大数据的资本化问题）”。